Inventaris van het archief van het Kabinet der Koningin, (1814) 1898-1945 (1988)
Nationaal Archief, Den Haag
- Verbaalarchief Londen 1940 mei - 1945 mei en gewoon verbaal juni - december 1945, N
  - Dossierarchief Londen, 1940 mei - 1945 mei, N.3
    - Dossiers 135-141, 9106A-9106G
      - Dossier 140: Varia 1940 II, 9106F
        4 Telegram van Nederlanders aan de zuidkust van Frankrijk om hulp.
        5 Rapport van de Minister van Koloniën van 22 augustus 1940, no. 377, houdende aanbieding van een album vervaardigd door de oud-Indische journalist J.J. van der Laan, bevattende de meest belangwekkende berichten, waaruit blijkt het medeleven van de bevolking van Nederlands-Indië met het gebeurde in Nederland en blijken van trouw aan de Koningin.
        6 Rapport van de Minister van Koloniën van 10 augustus 1940, no. 236, houdende aanbieding van albums met foto's van de Koninklijke familie door mejuffrouw J.F. Pouwels te Batavia.
        7 Aanbieding van een gedicht door Francis Carey Slates ter gelegenheid van de verjaardag van de Koningin op 31 augustus 1940.
        8 Redevoering van Minister Gerbrandy, gehouden voor Radio Oranje op 1 september 1940.
        9 Schrijven van de Minister van Algemene Zaken d.d. 26 augustus 1940 aan de Koningin om toestemming tot het plaatsen van een artikel in het herdenkingsnummer van het weekblad "Vrij Nederland".
        10 Rapport van de Minister van Koloniën van 2 september 1940, no. 411, houdende overbrenging van de dank van de Gouverneur-Generaal van Nederlands-Indië en van de Gouverneurs van Suriname en van Curaçao voor de aan hen verleende Koninklijke onderscheidingen.
        11 Schrijven van de Directeur van het Kabinet der Koningin d.d. 4 september 1940, aan de President van Tsjechoslowakije, de heer E. Benesj, houdende overbrenging van de dank van de Koningin voor aangeboden gelukwensen ter gelegenheid van haar verjaardag op 31 augustus 1940.
        12 Schrijven van de Directeur van het Kabinet der Koningin d.d. 6 september 1940 aan de heer P. Rijkens, voorzitter van het Comité "Neerlands Vrijheidsdag" te Londen, houdende mededeling dat de Koningin op 17 september 1940 in de Guidhall te Londen de oorkonde betreffende de oprichting van de stichting "Neerlands Vrijheidsdag" zal aanvaarden.
        13 Schrijven van de Minister van Buitenlandse Zaken van 6 september 1940, no. 4845, aan de Directeur van het Kabinet der Koningin, houdende aanbieding van een tot de Koningin gerichte brief van dr. Charlotte A. van Manen, verblijvende in Zuid-Afrika.
        Mejuffrouw Van Manen wil propagandawerk voor Nederland in Amerika verrichten.
        14 Rapport van de Minister van Defensie van 4 september 1940, no. 9, inzake Posthum toekenning van de Militaire Willemsorde.
        15 Radiorede door Minister Gerbrandy, uitgesproken voor de B.B.C. op 15 september 1940.
        16 Schrijven van de Minister van Handel, Nijverheid en Scheepvaart van 17 september 1940, no. 0554, naar aanleiding van eenTelegram van de heer Rodrigues, directeur van Numans' Blikfabrieken te Amsterdam, die met zijn gezin op weg naar Curaçao in Amerika zonder middelen verblijft.
        De heer Rodrigues verzoekt de opbrengst van een zending blik te krijgen, welke zending door de Engelse regering is overgenomen.
        17 Twee stukken betreffende een album met reprodukties van het werk van de schilder C. Visser en een brief aan de Minister van Onderwijs d.d. 18 september 1940 met gegevens omtrent zijn opleiding.
        18 Circulaire van de Minister van Onderwijs, Kunsten en Wetenschappen van 15 september 1940 aan de ouders van schoolgaande kinderen, betreffende de op te richten Nederlandse lagere school te Londen.
        19 Dankbetuiging van de Gouverneur van Suriname voor de aan hem bij Koninklijk besluit van 17 augustus 1940, no. 3 verleende Koninklijke onderscheiding (Grootofficier in de Orde van Oranje-Nassau).
        20 Rapport van de Minister van Koloniën van 25 september 1940, no. 652, waarin hij mededeling doet van de tijdelijke oprichting in Nederlands-Indië van de Koninklijke Militaire Academie en van het Koninklijk Instituut voor de Marine.
        21 Rapport van de Minister van Handel, Nijverheid en Scheepvaart van 26 september 1940, betreffende de toestand van de volgende gewonden:
        kapitein Posthumus van het motorschip "Omlandia",
        kok Willemsen van het motorschip "Prinses Juliana",
        kapitein Smid van het motorschip "Surte",
        matroos E. Swart van het motorschip "Ajax".
        22 Rapport van de Minister van Buitenlandse Zaken van 4 oktober 1940, no. 6377, inzake ondertekening van de benoemingsbrevetten van A.M. de Jong, Hj. Uggla en B. Lindeberg, die bij Koninklijk besluit van 25 september 1940, no. 1, zijn benoemd tot respectievelijk Consul-Generaal, Consul en Vice-Consul der Nederlanden te Stockholm.
        23 Rapport van de Minister van Defensie van 4 oktober 1940, no. 10, betreffende het verloren gaan - niet ten gevolge van oorlogshandelingen - van het vliegtuig "R 9" op 26 september 1940, bij Holyhead, waarbij omkwamen de:
        officier-vlieger der 3e klasse J.A.L. Schevenhoven,
        sergeant vlieger H.J.A. Akkers,
        seinersmaat L.J. Scholman.
        24 Aantekening betreffende de Noorse nazi Quisling.
        25 Aanbieding bij brief van de Minister van Buitenlandse Zaken van 10 oktober 1940, no. 6493, aan de Directeur van het Kabinet der Koningin van een door het Foreign Office aan de Nederlandse Gezant te Londen toegezonden schrijven gericht tot de Koningin (de Koningin heeft het schrijven, waarvan de schrijver onbekend is, gehouden).
        26 Programma van de herdenkingsavond ter gelegenheid van de verjaardag van de Koningin op 30 augustus 1940 te Johannesburg, georganiseerd door de "Nederlandse Vereniging" aldaar.
        27 Idem.
        28 Aanbieding door de Minister van Justitie op 18 oktober 1940 aan de Directeur van het Kabinet der Koningin van een rapport van een correspondent, die in augustus 1940 Duitsland verliet, betreffende de toestand in het Derde Rijk.
        29 Artikel in de "Sunday Dispatch" van 27 oktober 1940 over Koning Leopold van België.
        30 Rapport van de Minister van Defensie van 28 oktober 1940, no. 2, houdende mededeling dat de mijnenlegger "Willem van der Zaan" spoedig naar Oost-Indië zal vertrekken.
        31 Rapport van de Minister van Koloniën van 29 oktober 1940, no. 537, houdende aanbieding van brieven van:
        Tjie Gwan Joe uit Soerakarta, bevattende een gelukwens ter gelegenheid van de verjaardag van de Koningin,
        Ramelan te Todanan, waarin hij gelukwensen aanbiedt ter gelegenheid van Hare Majesteits verjaardag en voorts vraagt om in 's Lands dienst herplaatst te worden.
        32 Rapport van de Minister van Buitenlandse Zaken van 30 oktober 1940, no. 7504, betreffende het verzoek van de Over-Seas League om Harer Majesteits instemming met de activiteit welke door deze instelling ten behoeve van de weermacht wordt getoond.
        33 Rapport van de Minister van Buitenlandse Zaken van 30 oktober 1940, no. 8050, houdende aanbieding ter ondertekening van het benoemingsbrevet van de bij Koninklijk besluit van 17 oktober 1940, no. 2, tot Consul der Nederlanden te Toronto benoemde heer J.C. McRuer.
        34 Aanbieding van een gedicht van G.H.A. Sytsma te Madioen op Java, die schrijft onder het pseudoniem "Jan Jochems".
        35 Rapport van de Minister van Algemene Zaken a.i. van 6 november 1940, no. 39, naar aanleiding van het adres van H.P.M. en V. Jansen te Annonay (Frankrijk), om dienst te mogen nemen in het Nederlandse leger.
        36 Rapport van de Minister van Buitenlandse Zaken van 18 november 1940, no. 9087, houdende aanbieding, ter ondertekening, van het benoemingsbrevet van de heer Juan Casalta, die bij Koninklijk besluit van 11 november 1940, no. 1 is benoemd tot Vice-Consul der Nederlanden te Ciudad Bolivar.
        37 Schrijven van de handelsattaché te Londen van 30 oktober 1940, no. 1938, aan de Directeur van het Kabinet der Koningin, betreffende toezending van het verslag van de rede, die de President der firma Harrisons & Crosfield (H. Eric Miller) op de jaarvergadering van deze vennootschap op 29 oktober 1940 heeft gehouden, in verband met de in die rede aan de Koningin gewijde woorden.
        38 Schrijven d.d. 29 november 1940 van een aantal Nederlanders in Lissabon, waarin zij dank brengen aan de regering en het sub-comité Lissabon "Stichting Neerlands Vrijheidsdag" voor de geboden gelegenheid om naar Nederlands-Indië te vertrekken.
      - Dossier 141: Varia 1941, 9106G
        1 Rapport van de Minister van Binnenlandse Zaken van 30 december 1940, betreffende een misverstand met betrekking tot een uitnodiging van de Vice-Admiraal Fürstner aan de minister om op eerste kerstdag voor een groep mannen van de Koninklijke Nederlandse Marine een kerstwoord te spreken, van welke uitnodiging van de Minister van Defensie niet op de hoogte was.
        2 Schrijven van de Minister van Onderwijs, Kunsten en Wetenschappen van 6 januari 1941, no. 271, houdende aanbieding van een afschrift van een schrijven van genoemde minister aan de Minister van Buitenlandse Zaken, betreffende het Prinses Beatrix Lyceum te Flims (Zwitserland).
        3 Stukken betreffende de uitreiking van dapperheidsonderscheidingen op 21 januari 1941 aan:
        matroos J.M. Evans (British Navy),
        sergeant Kahn,
        sergeant Domhof,
        sergeant Van der Togt,
        sergeant Van Arkel,
        soldaat Eymael.
        4 Schrijven van de Minister van Buitenlandse Zaken aan de Directeur van het Kabinet der Koningin d.d. 21 januari 1941, no. 734, houdende toezending van een aan de Koningin geadresseerde brief van de president van de World Calendar Association te New York.
        5 Schrijven van de Minister van Handel, Nijverheid en Scheepvaart van 1 februari 1941, no. 1968, aan de Directeur van het Kabinet der Koningin, houdende toezending van het antwoord op eenTelegram van de Surinaamse Landbouw Vereniging in welkTelegram de vereniging de aandacht van de Koningin vraagt voor een aanwezige voorraad koffie in verband met het plan voor ravitaillering van Nederland.
        6 Opgave van de staat van bezittingen en schulden buiten Nederland van de Nederlandse Handel Maatschappij N.V. per 31 oktober 1940.
        7 Ontwerp-schrijven van de Directeur van het Kabinet der Koningin van 10 februari 1941, inzake eervol ontslag aan Jhr. E.J. van Holthe als adjudant van de Koningin en benoeming tot adjudant in buitengewone dienst, alsmede toekenning van een onderscheiding aan betrokkene.
        8 Schrijven van Peggy Scott aan de Directeur van het Kabinet der Koningin om een gesprek te arrangeren met de Hofdame van de Koningin, mevrouw Verbrugge van 's-Gravendeel.
        9 Stuk betreffende een onder de familieberichten in "De Telegraaf" van 20 januari 1941 geplaatste advertentie, waarin kennis werd gegeven van de geboorte van een meisje, waaraan de namen Beatrix Irene werd gegeven, welke namen in Nederland tijdens de bezetting verboden zijn.
        10 Stukken naar aanleiding van ondernomen pogingen om voor Irmgard Elkan-Goeritz een plaats te reserveren in het Engeland-Lissabon vliegtuig (betrokkene is een uit Duitsland gevluchte Joodse vrouw).
        11 Schrijven van de Minister van Buitenlandse Zaken van 23 januari 1941, no. 1200, aan de Directeur van het Kabinet der Koningin, houdende overbrenging van Harer Majesteits dank aan Alexandra von Paczensky und Teuczin te Tanganyika voor aangeboden kerstwensen, waarbij haar tevens is medegedeeld dat de opbrengst van een toegezonden kaart ter beschikking zal worden gesteld van het Rode Kruis.
        12 Brief d.d. 27 maart 1941 van de Directeur van het Kabinet der Koningin aan de heer Van 't Sant (verantwoordelijk voor de veiligheid van de Koningin), houdende toezending van een stuk betreffende een particuliere aangelegenheid van de Koningin.
        13 Rapport van Minister van Waterstaat van 27 maart 1941, houdende aanbieding van een nota betreffende de taak van het Departement van Waterstaat na de terugkomst in Nederland.
        14 Afschrift van een brief van de Hoge Commissaris van Nieuw-Zeeland van 21 april 1941, waarin hij verzoekt om toezending van een portret met handtekening van de Koningin ten behoeve van de bij de Britse Marine ingelijfde boot "Koningin Emma" van de Maatschappij Zeeland.
        15 Rapport van de Minister van Defensie van 23 april 1941, no. 11, naar aanleiding van het hem om bericht en raad in handen gesteld rapport van de Schout bij Nacht C. Baron de Vos van Steenwijk van 31 maart 1941, inzake militaire beloningen (Bronzen Kruis, Oorlogskruis en Kruis van Verdienste).
        De Koningin verenigt zich met de instelling van een "commissie militaire onderscheidingen" bestaande uit:
        Vice-Admiraal T.Th. Fürstner,
        Schout bij Nacht C. Baron de Vos van Steenwijk,
        Luitenant-Generaal J.F. v.d. Vijver,
        Kapitein ter Zee Baron Van Asbeck,
        Majoor Olifiers.
        16 Rapport van de Minister van Defensie van 6 mei 1941, no. 21, houdende aanbieding van 9 exemplaren van "De Militaire Spectator" van 2 nummers van "Mavors" en 1 nummer van "Onze Vloot".
        17 Betaalbewijs voor een op 10 mei 1941 naar Caïro gezondenTelegram.
        18 Aanbieding door de Gouverneur van Suriname op 20 maart 1941 van een verslag van de tuberculosebestrijding in Suriname over het jaar 1940.
        19 Rapport van de Minister van Buitenlandse Zaken van 25 juli 1941, no. 10396, houdende aanbieding ter ondertekening van het benoemingsbrevet voor Jhr.Mr. P.J. Eekhout, Vice-Consul der Nederlanden te Manilla.
        20 Brief van 23 augustus 1941 van de predikant John Smith van de "Streatham Hill Congregational Church" aan de Koningin, houdende dankbetuiging voor de schenking van zilveren kandelaars bestemd voor een verkoop door het Rode Kruis.
        21 Rapport van de Minister van Koloniën van 28 augustus 1941, no. 331/WZ, houdende overbrenging van de dank van Ph.A. Samson, onder-voorzitter van de Staten van Suriname voor diens benoeming tot Officier in de Orde van Oranje-Nassau.
        22 Rapport van de Minister van Justitie van 20 augustus 1941, no. 2374/J2288, houdende aanbieding van een memorandum over het V-teken.
        23 Circulaire betreffende de nationale gebedsdag op zondag, 7 september 1941.
        24 Aanbieding op 10 augustus 1941 door de Minister van Verkeer en Waterstaat aan de Koningin van een verslag, houdende een rechtzetting van wat de heer Emile Cammaerts in zijn in 1941 te Londen verschenen boek "The Prisoner at Laeken" verteld over een in 1939 ondernomen poging om de oorlog te voorkomen, waarin ook de Koningin, de Koning van België en de heren Albarda, Colijn enz. waren betrokken.
        25 Prentbriefkaart van Mrs. J. Bruner te Zürich aan de Koningin.
        26 Schrijven van de Minister van Onderwijs, Kunsten en Wetenschappen van 1 september 1941, no. 558, aan de Directeur van het Kabinet der Koningin betreffende de aan hem verstrekte opdracht door de regering om het werk van de regering sedert 10 mei 1940 te beschrijven in het bijzonder de lotgevallen van de Koninklijke familie na 10 mei 1940 (de minister verzoekt in verband met deze opdracht eventueel door de Koningin te worden ontvangen).
        27 Schrijven van de Minister van Onderwijs, Kunsten en Wetenschappen van 19 augustus 1941, no. 555, aan de Directeur van het Kabinet der Koningin, betreffende het onder de aandacht van de Koningin te brengen artikel in het tijdschrift "Woord en Wereld", waarin de nieuwe constitutie van Portugal wordt behandeld.
        28 Rapport van de Minister van Koloniën van 18 september 1941, no. 728, houdende aanbieding van een verzoekschrift d.d. 20 juni 1941 van de Bond van Oud-Onderofficieren van het K.N.I.L. "Bandoeng en Omstreken", gericht tot de Gouverneur-Generaal, om goedkeuring van het voornemen in alle lagen der Indische samenleving propaganda te voeren voor het denkbeeld aan de naam van de Koningin de woorden "de Groote" toe te voegen.
    - Dossiers 142-146, 9107A-9107E
      - Dossier 142: Varia 1942-1943, 9107A
        1 Rapport van de Minister van Koloniën van 18 mei 1942, houdende aanbieding van een schema voor staatkundige hervormingen, zoals door de heren Idenburg, Enthoven en Levelt, op last van de Gouverneur-Generaal van Nederlands Oost-Indië, ongeveer eind november 1941 te Batavia was opgesteld. Tevens werd een verslag van de zogenaamde Commissie-Visman aangeboden waarin naast een overzicht van de toestand in 1941 bijeengebracht zijn de verschillende meningen omtrent de staatsrechtelijke hervormingen, die bij haar onderzoek voor de commissie zijn aangebracht.
        2 Rapport van de Minister van Buitenlandse Zaken van 12 november 1943, houdende aanbieding van een afschrift van een schrijven van de Consul der Nederlanden te Barcelona aan de Gezant te Madrid, waarin de consul zijn grieven naar voren brengt over het gedrag van enkele in Spanje uit Nederland aangekomen uitgewekenen.
        3 Rapport van de Minister van Buitenlandse Zaken van 29 december 1941, no. 7114 G.A., houdende aanbieding van een ontwerp-brief aan Z.M. de Imaam van Jemen.
        Aan de heer D. van der Meulen, zaakgelastigde aan het Gezantschap te Djedda, was opgedragen een reis naar Jemen te maken, ten einde het contact met de Arabische wereld levendig te houden.
        4 Terugzending door de Minister van Buitenlandse Zaken aan de Directeur van het Kabinet der Koningin bij brief van 27 januari 1942, no. 496 K.A. van een exemplaar van de brochure "l'Economie et la Guerre" door A. Teleki, welke brochure bij Kabinetsrescript van 21 januari 1942, no. 2, aan de Minister van Buitenlandse Zaken werd toegezonden.
        5 Schrijven van Jhr.Mr. F. Beelaerts van Blokland van 24 januari 1942 aan de Koningin, waarin hij voorstelt de Directeur van het Kabinet der Koningin tijdens diens ziekte te vervangen.
        6 Afschrift van een rapport van H. de Man, betreffende de ontmoeting tussen Koning Leopold van België en Hitler te Berchtesgaden.
        Ook de Koning van Engeland heeft van dit rapport kennis genomen.
        7 Rapport van de Minister van Buitenlandse Zaken van 30 maart 1942, no. 4291, houdende aanbieding ter ondertekening van twee benoemingsbrevetten voor de Consul te Wellington, respectievelijk betreffende het gedeelte van het ressort omvattende Nieuw-Zeeland en onderhorigheden, alsmede het mandaatgebied West-Samoa en betreffende het gedeelte van het ressort omvattende de Fiji-eilanden, de Gilbert- en Ellice-eilanden, alsmede de eilanden onder de jurisdictie van de Hoge Commissaris voor de Western Pacific, gelegen ten oosten van de meridiaan 173° oosterlengte en de Tonga-eilanden.
        8 Rapport van de Minister van Buitenlandse Zaken van 1 april 1942, no. 4686, houdende aanbieding ter ondertekening van een nieuw benoemingsbrevet voor de Vice-Consul der Nederland te Mombasa.
        9 Rapport van de Minister van Buitenlandse Zaken van 29 mei 1942, no. 8354, houdende aanbieding ter ondertekening van een benoemingsbrevet voor de Consul te Wellington voor Amerikaans Samoa.
        10 Schrijven van de Regeringsvoorlichtingsdienst van 13 juni 1942 aan de Directeur van het Kabinet der Koningin om Hare Majesteit te verzoeken enige van haar schilderstukken af te staan voor de in de maand augustus in Edinburgh te houden Nederlandse tentoonstelling in de National Gallery for Scotland.
        11 Rapport van de Minister van Buitenlandse Zaken van 27 augustus 1942, no. 6415 KA, betreffende het verzoek van de Britse ambassadeur om zijn geloofsbrieven te mogen overhandigen (met ontwerp-protocol voor de ontvangst in oorlogstijd te Londen door de Koningin van ambassadeurs ter overhandiging van hun geloofsbrieven met een daarop betrekking hebbende aantekening van de Koningin).
        12 Schrijven van de Minister van Buitenlandse Zaken d.d. 24 juni 1942, no. 4472 KA, betreffende toezending van de originele geloofsbrief van de ambassadeur van de Verenigde Staten, de heer A.J. Drexel Biddle (op 8 mei 1942 werd de heer Biddle reeds door de Koningin ontvangen ter overhandiging van de telegrafisch overgeseinde tekst van de geloofsbrief).
        13 Rapport van de Minister van Buitenlandse Zaken van 2 september 1942, no. 14377, houdende aanbieding ter ondertekening van het benoemingsbrevet van de heer T. Elink Schuurman, Consul-Generaal der Nederlanden te New York.
        14 Rapport van de Minister van Buitenlandse Zaken van 2 september 1942, no. 15422, houdende aanbieding ter ondertekening van het benoemingsbrevet van de heer G.L. Barranco, Vice-Consul der Nederlanden te Vera-Cruz.
        15 Rapport van de Minister van Buitenlandse Zaken van 2 september 1942, no. 12548, houdende aanbieding ter ondertekening van het benoemingsbrevet van de heer J.A. Schuurman, Consul-Generaal der Nederlanden te New Orleans.
        16 Schrijven van de Minister van Buitenlandse Zaken van 4 september 1942, no. 6534 KA, aan de Directeur van het Kabinet der Koningin, houdende aanbieding van een brief van de Koning van Groot-Brittannië aan de Koningin, waarin kennis wordt gegeven van de geboorte van een Prins, zoon van Prins George, Hertog van Kent (tevens wordt een ontwerp-antwoord, ter ondertekening door de Koningin, overgelegd).
        17 Rapport van de Minister van Buitenlandse Zaken van 5 september 1942, no. 15481, houdende aanbieding ter ondertekening van de benoemingsbrevetten van:
        de heer W.K. Kram, Consul der Nederlanden te Mexico D.F.,
        de heer T. Ayres Robertson, Consul der Nederlanden te Monterrey.
        18 Rapport van de Minister van Koloniën van 29 september 1942, no. 768, houdende aanbieding van een in prachtband gebonden exemplaar van het in het begin van 1942 door de Nederlands-Indische regering uitgegeven boekwerk "Tien jaar Japans gewroet in Nederlands-Indië".
        19 Schrijven van de Directeur van het Kabinet der Koningin aan de Minister van Buitenlandse Zaken van 9 oktober 1942, no. 2, houdende terugzending van een aan de Koningin gerichte brief van de Keizer van Ethiopië, met verzoek een voorstel te doen ter beantwoording daarvan (zie no. 21).
        20 Schrijven van de Minister van Buitenlandse Zaken van 3 oktober 1942, no. 7517 KA, aan de Directeur van het Kabinet der Koningin, houdende aanbieding van een brief van President Roosevelt voor de Koningin naar aanleiding van de verheffing van het Gezantschap te Washington tot ambassade.
        21 Schrijven van de Minister van Buitenlandse Zaken van 7 oktober 1942, no. 7653 KA, aan de Directeur van het Kabinet der Koningin, houdende toezending van een brief van de Keizer van Ethiopië aan de Koningin (zie no. 19).
        22 Rapport van de Minister van Buitenlandse Zaken van 27 oktober 1942, no. 19578, houdende aanbieding ter ondertekening van het benoemingsbrevet van de heer H.D. Bornstein, Vice-Consul der Nederlanden te Jerusalem.
        23 Rapport van de Minister van Buitenlandse Zaken van 6 november 1942, no. 20483, houdende aanbieding ter ondertekening van het benoemingsbrevet van de heer A.H. Hasselman, Vice-Consul te Simla.
        24 Rapport van de Minister van Buitenlandse Zaken van 6 november 1942, no. 18340, houdende aanbieding ter ondertekening van twee benoemingsbrevetten van de heer J.B.D. Pennink, Consul-Generaal te Sydney respectievelijk voor de Australische en voor de Britse gebieden, welke tot het ressort van het Consulaat-Generaal aldaar behoren.
        25 Uittreksel uit een brief van de Luitenant-Generaal Baron van Voorst tot Voorst d.d. 10 oktober 1942, waarin hij schrijft over zijn gevangenschap.
        26 Telegram van de heer Kasteel uit Willemstad (Curaçao), betreffende het beschikbaar stellen van dollars in Amerika t.b.v. Curaçao.